# 代收代付公交地铁款，现金流如何编制

提问人：yuanmohai 时间：2023-02-10 15:58:04
请教各位大神：
我们公司负责运营某城市的地铁APP，收到乘客支付的票款计入往来款，按天跟地铁公司结算票款，冲减往来；
代收代付的现金流是否要编入我公司的报表里呢

回答人：chenyiwei
需列入本企业的现金流量表。但如果代收票款在很短时间内要上交给地铁公司的，则可以作为“代客户收取或支付的现金”或者“周转快、金额大、期限短项目的现金流入和现金流出”采用净额列报的方式。